【裁判字號】    90,易緝,110
【裁判日期】    901030
【裁判案由】    毒品危害防制條例
【裁判全文】
臺灣桃園地方法院刑事判決                          九十年度易緝字第一一號
    公  訴  人  臺灣桃園地方法院檢察署檢察官
    被      告  甲○○○
右列被告因違反毒品危害防制條例案件，經檢察官提起公訴（八十九年度毒偵字第三
一六一號），本院判決如左：
    主  文
甲○○○連續施用第二級毒品，累犯，處有期徒刑柒月。
扣案吸食器參組、酒精燈壹組、分裝瓶拾玖個、削尖吸管參支，均沒收之。
    事  實
一、甲○○○前曾於民國八十四年間因麻藥案件，經本院於八十五年三月八日，以八
    十四年度訴字第一九五０號判決判處有期徒刑四月，於同年五月十三日判決確定
    ，於八十八年二月十一日易科罰金執行完畢，詎仍不知悛悔。又因施用毒品案件
    ，經本院裁定送觀察、勒戒後，認無繼續施用毒品傾向，經台灣桃園地方法院檢
    察署檢察官於八十八年四月二十六日以八十八年度偵字第五００九號不起訴確定
    。又因施用第二級毒品案件，經本院於八十八年六月十五日以八十八年度毒聲字
    第三三九三號裁定送臺灣桃園看守所附設勒戒所觀察、勒戒後，認有繼續施用毒
    品之傾向，再由本院於八十八年七月十三日以八十八年度毒聲字第三九五一號裁
    定，令入戒治處所施以強制戒治，因同一案件，再經本院於八十八年九月二十八
    日以八十八年度桃簡字第九四四號判決判處有期徒刑六月確定（尚未執行）。甲
    ○○○嗣經本院於八十八年十二月二日以八十八年度毒聲字第七二七四號裁定停
    止戒治，所餘戒治期間付保護管束。詎仍不知悔改，復基於概括之犯意，自八十
    九年二月四日某時起，至九十年七月十日中午十二時許止，在桃園縣平鎮市○○
    路三五巷六之一號三樓居處，連續施用第二級毒品安非他命，每天吸用約四次，
    每次約施用零點一公克左右。嗣於八十八年十二月二十一日經台灣桃園地方法院
    檢察署觀護人通知其到署執行採尿送檢驗結果，呈安非他命之陽性反應。甲○○
    ○隨即逃匿，嗣於九十年七月十日下午四時許，在上址居處經通緝到案，並扣得
    其所有吸食器三組、酒精燈一個、分裝瓶十九只、削尖吸管三支，及安非他命二
    十四包（毛重五六點九公克）、海洛因五包（毛重一點六公克）、電子秤一台、
    分裝袋三百只、帳冊一本。
二、案經台灣桃園地方法院檢察署檢察官簽分偵查起訴。
     理   由
一、訊據被告甲○○○對於上開施用第二級毒品安非他命之犯行坦承不諱。其於八十
    九年二月九日、九十年七月十日分別至台灣桃園地方法院檢察署報到時及桃園縣
    警察局楊梅分局所採尿液，經送台灣檢驗科技股份有限公司、桃園縣衛生局檢驗
    結果均呈甲基安非他命陽性反應，有該公司濫用藥物尿液檢驗報告、該局不法藥
    物尿液檢驗報告各一紙附卷可稽。又個人施用安非他命後，約百分之九十於九十
    六小時內自尿中排出，從而吸食時間距採集尿液可得驗出甲基安非他命陽性反應
    時間最長可能不會超過四日，此有行政院衛生署藥物食品檢驗局八十一年藥壹字
    第００一一五六號函可參。本件被告於被查獲時所排尿液既經檢驗呈安非他命陽
    性反應，足認被告確曾非法吸用安非他命，被告自白與事實相符。又被告曾因施
    用毒品案件，經本院裁定送觀察、勒戒後，認無繼續施用毒品傾向，經台灣桃園
    地方法院檢察署檢察官於八十八年四月二十六日以八十八年度偵字第五００九號
    不起訴確定。又因施用第二級毒品案件，經本院裁定送臺灣桃園看守所附設勒戒
    所觀察、勒戒後，認有繼續施用毒品之傾向，再由本院號裁定令入戒治處所施以
    強制戒治，因同一案件，再經本院於八十八年九月二十八日以八十八年度桃簡字
    第九四四號判決判處有期徒刑六月，於八十九年八月二十五日確定，被告嗣經本
    院於八十八年十二月二日以八十八年度毒聲字第七二七四號裁定停止戒治，所餘
    戒治期間付保護管束。被告於保護管束期間內施用第二級毒品安非他命，係三犯
    毒品危害防制條例規範之犯行，自堪認定。此外並有台灣桃園地方法院檢察署施
    用毒品犯受保護管束人採尿報到編號表、尿液檢體監管紀錄表各乙紙附卷可稽。
    本件事證明確，被告犯行洵堪認定，應予依法論科。
二、核被告甲○○○前開所為，係犯毒品危害防制條例第十條第二項之施用第二級毒
    品罪。被告持有第二級毒品安非他命，既意在供己施用，其持有之低度行為應為
    施用之高度行為吸收，不另論罪。被告先後多次施用安非他命犯行，時間緊接，
    方法相同，觸犯構成要件相同之罪名，顯係基於概括犯意為之，為連續犯，應依
    刑法第五十六條規定論以毒品危害防制條例第十條第二項之施用第二級毒品罪，
    並加重其刑。又被告前曾於八十五年間因麻藥案件，經本院於八十五年三月八日
    ，以八十四年度訴字第一九五０號判決判處有期徒刑四月，於同年五月十三日判
    決確定，於八十八年二月十一日易科罰金執行完畢，有臺灣桃園地方法院檢察署
    刑案資料查註紀錄表、臺灣高等法院被告全國前案紀錄表各一份附卷足按，其於
    五年以內再犯本案有期徒刑以上之罪，為累犯，應依刑法第五十六條規定加重其
    刑。爰審酌被告品行、素行，前因施用毒品，經觀察、勒戒、強制戒治後，又於
    五年內再犯施用毒品犯行，戕害己身，惟於本院審理中坦承犯行、頗具悔意等一
    切情狀，量處如主文所示之刑，以資懲戒。
三、扣案之吸食器三組、酒精燈一個、分裝瓶十九只、削尖吸管三支等物，係被告所
    有供吸食毒品犯罪所用之物，業據其陳明在卷，應依刑法第三十八條第一項第二
    款規定宣告沒收之。至於被告甲○○○於九十年七月十日下午四時許，經通緝到
    案所扣得之安非他命二十四包（毛重五六點九公克）、海洛因五包（毛重一點六
    公克）、電子秤一台、分裝袋三百只、帳冊一本等物，係被告另案涉嫌販賣毒品
    案件之證物，爰不另為沒收之諭知。
據上論斷，應依刑事訴訟法第二百九十九條第一項前段，毒品危害防制條例第十條第
二項，刑法第十一條前段、第五十六條、第四十七條，第三十八條第一項第二款，判
決如主文。
本案經檢察官胡樹德到庭執行職務。
中      華      民      國    九十      年      十      月     三十     日
                                臺灣桃園地方法院刑事第一庭
                                        法  官  陳永來
右正本證明與原本無異。
如不服本判決，應於判決送達後十日內向本院提出上訴狀( 應附繕本 )，上訴於
臺灣高等法院。
                                        書記官  洪明媚
中      華      民      國    九十      年      十      月    三十一    日
附論罪科刑依據之法條：
毒品危害防制條例第十條第二項：
施用第二級毒品者，處三年以下有期徒刑。


司法院資訊處製作；財團法人民間司法改革基金會備份。
